【裁判字號】    91,易,1343
【裁判日期】    920227
【裁判案由】    竊盜
【裁判全文】
臺灣臺南地方法院刑事判決                        九十一年度易字第一三四三號
    公  訴  人  臺灣台南地方法院檢察署檢察官
    被      告  丙○○
                甲○○
右列被告因竊盜案件，經檢察官提起公訴（九十一年度偵字第九四六一號）及移送併
辦（九十一年度偵字第一二一０九號、第一一九三二號），本院判決如左：
    主  文
丙○○連續結夥三人以上竊盜，處有期徒刑壹年。
甲○○共同連續踰越牆垣竊盜，處有期徒刑拾月。
    事  實
一、丙○○於(1)民國（下同）九十一年八月二十三日下午三時三十分許，與二名姓名
    、年藉不詳之成年男子，共同基於意圖為自己不法所有之概括犯意聯絡，由丙○○駕駛一部黃色未懸掛車牌之自小貨車，至台南縣新市鄉○○村○○路十三號國
    際興業公司空廠房處，趁四下無人之際，竊取國際興業公司所有廠房窗戶上之鋁
    門窗，嗣丙○○將行竊得手之二片鋁門窗搬上自小貨車後，正欲再裝載其他鋁門
    窗時，為國際興業公司之員工蘇咨綾發現，經蘇咨綾上前查問，丙○○始開車載
    同該二片鋁門窗及其餘二人倉皇逃逸。(2)丙○○又承前犯意並與甲○○共同基於
    意圖為自己不法所有之概括犯意聯絡，於九十一年九月六日晚上十時二十分許，
    在台南縣新市鄉○○路五十三巷五十號旁空地，竊取乙○○所有之鋁梯二只，得
    手後，放置於前開未懸掛車牌之黃色自小貨車上，隨即駕駛小貨車欲離去之際，
    為警於同日晚上十時二十五分許，在台南縣新市鄉○○路五十三巷「新市青果合
    作社」旁道路上查獲，並扣得上開鋁梯二只。(3)甲○○復承同上犯意，於九十一
    年十一月十七日凌晨一時二十分許，在台南縣新化鎮○○路九九二之六號，以徒
    手踰越工廠圍廠，侵入位於該處之新剴企業公司廠房後方，竊取該公司所有置於
    廠房後方圍牆邊之不鏽鋼圓板共二十九塊，得手後正欲離開時，為該公司負責人
    汪坤財及員工發覺，因而報警當場查獲。
二、案經台南縣警察局善化分局、新化分局分別報請台灣台南地方法院檢察署檢察官
    偵查起訴及移送併辦。
    理  由
一、右揭(3)事實，迭據被告甲○○於警訊、偵查及本院審理中供承不諱，核與新剴企
    業公司負責人汪坤財於警訊指訴遭竊情節相符，並有甲○○行竊得手之二十九塊
    不鏽鋼圓板之扣押書一紙，及汪坤財領回上開不鏽鋼圓板之贓物認領保管書各一
    紙附卷可稽，足見被告甲○○該部分自白核與事實相符，堪信屬實，被告甲○○
    該部分竊盜犯行，事證明確，足以認定。
二、訊之被告丙○○固供承於事實(1)所示之時間、地點，駕車竊取鋁門窗二片得逞，
    然矢口否認有其他共犯，辯稱：是伊自己一個人去偷鋁門窗的云云。經查，右揭
    事實(1)犯行，業經證人即國際興業公司員工蘇咨綾於警訊及偵查中指述明確；暨
    另一證人即國際興業公司員工楊東和於偵查中指述在卷，渠等二人均指稱確有看
    見三人共同行竊，蘇咨綾於警訊中指稱：「歹徒共三人，都年約三、四十歲，駕
    駛淡黃色無車牌自小貨車，是丙○○開車的，當時丙○○在廠房前的廣場搬鋁門
    窗，另一個較高、胖的，聽到我在跟丙○○講話時，才由廠房的窗戶爬出來，另
    一個是他們要開車逃走時，才忽然從路邊跳上小貨車的後車廂，．．歹徒要開車
    逃走時，我立即跑到他的車前阻擋，歹徒就倒車，我立即再跑到他的駕駛座旁要
    拔下他的鑰匙，沒拔到我拉住他的左手，但是歹徒還是加速開走」等語（詳九十
    一年九月二十三日警訊筆錄）；楊東和於偵查中證稱：「我太太見到被告等人在
    偷窗戶，告訴我及蘇咨綾，我立刻過去，見到被告丙○○正在拆窗戶，有二、三
    片已放在車上，共有三個人行竊，蘇咨綾擋在車前，但丙○○倒車後逃離現場」
    等語（詳九十一年十一月二十二日偵訊筆錄），按丙○○本件行竊之時間為下午
    三時三十分許，乃日間光線良好之時刻，證人蘇咨綾及楊東和又係現場目睹丙○○行竊之人，對於丙○○行竊時係與其餘二人共同為之之證述亦互核相符，且證
    人二人與被告丙○○互不相識，衡情自無另行編造尚有其餘共犯共同行竊之理，
    故本案應係丙○○與其餘姓名、年藉不詳之成年男子共犯無誤。被告丙○○自白
    供承犯行部分，與上開證人所述相符，足可採信，其矢口否認部分，顯係避重就
    輕之詞，委無足採，該事實(1)部分事證明確，丙○○結夥三人共同行竊犯行，亦
    可認定。
三、訊之被告丙○○、甲○○固均供承於事實(2)所示時、地，未經告訴人乙○○同意
    ，拿取鋁梯二只之事實，然矢口否認有竊盜犯行，被告丙○○辯稱：「當天我開
    車要從新市開往新化，車子由中華路五十三巷由西向東，因甲○○跟我說開錯路
    ，所以我要迴車，迴車時車子就陷入泥土中，我叫甲○○去找支撐物，甲○○自
    己去找了四、五分鐘，將二支鋁梯拿回來後，二人一起撐輪胎，但是撐不起來，
    我就去發動車子，由甲○○持一支鋁梯撐住後輪，最後車子才脫離泥堆中，我們
    正準備將鋁梯放回原處，警察就來了，因為鋁梯還在車上，警察就誤以為我們要
    偷鋁梯，其實我們並沒有偷竊的意思」云云；被告甲○○則辯稱：「車子陷入泥
    土中，在距離約八、九公尺外放有二只鋁梯，我與丙○○各拿一支，用來支撐車
    子以離開泥堆，正要將鋁梯返還之際，警察就趕來了」云云。惟查：
（一）上開二只鋁梯為剷土機專用梯，每只價值新台幣五千元，係被害人乙○○所有
      ，放置在台南縣新市鄉○○路五十三巷五十號空地，並未借予或同意被告丙○○、甲○○二人使用之事實，業據被害人乙○○於警訊時指訴綦詳，復有扣押
      書、贓物認領保管單各一紙及現場照片二幀附卷可稽。
（二）被告甲○○雖於警訊時辯稱：被告丙○○發動車子坐在駕駛座上，伊在車子後
      面一公尺處，將一支專用梯一邊插入車子後輪上，另一邊放在伊肩膀上支撐車
      子，並將另一支專用梯插入另一後輪上，放置在地上支撐車子云云，然偵查中
      經傳訊證人即本獲本案之員警林南宏到庭結證稱：之前聽居民說有一部無車牌
      黃色小貨車，專偷鋁製品，當天伊在執行擴大臨檢時，發現該車載有鋁梯因而
      查獲，當時車子往東方向行駛，被告二人皆坐在前座，現場並無鋁梯插入泥土
      的痕跡等語（詳九十一年九月二十六日偵訊筆錄），參以卷附之現場照片四幀
      ，確有車輛左右兩側輪胎陷入泥土之痕跡，然而卻未發現有鋁梯插入或支撐之
      處，因此被告甲○○所辯情節尚難採信。
（三）被告丙○○雖於警訊時辯稱：原本是要在空地迴車，車子卻不慎陷入泥地，為
      警查獲時，正要以車子將鋁梯載回原位放好云云，然而觀諸附卷之現場位置圖
      一紙及現場照片二幀，鋁梯置放處在小貨車輪胎陷入泥土之南方，而被告二人
      駕駛小貨車後載鋁梯為警查獲時，小貨車行駛之方向為由西往東，若誠如被告
      丙○○所言，當時真要在中華路五十三巷內迴車，則被告丙○○將貨車駛出路
      面後，應當往向西方向行駛，為何又朝原先進入巷子之方向（由西往東）駕駛
      ？再者，該鋁梯原來放置位置既在小貨車輪胎陷入泥堆中之南方，且係被告甲○○從車後走至該處拿取，若被告丙○○、甲○○在車輛脫困後欲將鋁梯歸還
      原處，僅需由甲○○循原路將之搬回原先置放之處所即可，為何反將二只鋁梯
      放在小貨車上，並駛離現場？是被告丙○○上開所辯，顯與常情有違，亦不足
      採，況證人林南宏於本院審理中復到庭結證稱：「當天是擴大臨檢，在案發地
      點發現被告駕駛無車牌的小貨車，迎面而來，所以攔下他們的車子，我發現被
      告的車後有二只鋁梯，被告說他們的車子陷入泥地要用鋁梯撐起車輪，我有繪
      製現場圖及拍攝現場照片。因之前有下雨，當時空地有一些爛泥，車輛也有陷
      入泥地的痕跡，當時在現場蒐證沒有鋁梯撐在車輪駛離泥地的痕跡。被告辯稱
      要把鋁梯放回原處，但鋁梯在車輛陷入泥地的後方，車子並不是要駛向鋁梯原
      放置處的地方，被告車輛陷入泥地處就是路旁，該地地勢較低有爛泥，但旁邊
      就沒有爛泥，另外鋁梯原來置放的位置跟路旁爛泥的地方中間的空地都沒有爛
      泥，如果被告要把鋁梯放回原處，直接從爛泥處往後走就可以，不需把車輛往
      前開。而且我們當時把被告車輛攔下時，被告的車輛在進行中，並非靜止狀態
      ，被告車輛由自稱陷入爛泥處到被我們攔下的地方已經距離十八公尺」等語（
      本院九十一年十二月十六日審判筆錄），足認被告丙○○、甲○○拿取二只鋁
      梯之目的，並非用以幫助車輛脫困，渠等主觀上有為自己不法所有之意圖甚明
      。綜上所述，被告丙○○、甲○○上開所辯，無非事後卸責之詞，委無足採，
      事實(2)部分事證明確，渠等竊盜犯行足以認定。
四、核被告丙○○事實(1)之所為，係犯刑法第三百二十一條第一項第四款之結夥三人
    以上竊盜罪；被告丙○○及甲○○共犯事實(2)之所為，均係犯刑法第三百二十條
    第一項之竊盜罪；被告甲○○事實(3)之所為，係犯刑法第三百二十一條第一項第
    二款之踰越牆垣竊盜罪。被告丙○○就事實(1)之犯行與其他二名姓名、年藉不詳
    成年男子；被告丙○○及甲○○就事實(2)之犯行，分別有犯意聯絡及行為分擔，
    均應分別論以共同正犯。又被告丙○○就事實(1)、(2)二次犯行；被告甲○○就事
    實(2)、(3)二次犯行，均時間緊接，犯罪構成要件相同，顯均係出於概括犯意反覆
    為之，為連續犯，丙○○應依刑法第五十六條之規定論以一結夥三人竊盜既遂罪
    ，甲○○應依刑法第五十六條之規定論以一踰越牆垣竊盜既遂罪，並分別加重渠
    等之刑。至於事實(1)、(3)部分雖未經起訴，惟與起訴之事實(2)部分既有連續犯之
    裁判上一罪關係，已如前述，本院自應併予審理，附此敘明。爰審酌被告二人之
    素行、犯罪動機、多次行竊對人民生命、財產造成相當侵害，惟行竊之財物均價
    值不高，犯後供承部分犯行之態度等一切情狀，分別量處如主文所示之刑，以資
    懲儆。
據上論斷，應依刑事訴訟法第二百九十九條第一項前段，刑法第二十八條、第五十六
條、第三百二十一條第一項第二款、第四款，判決如主文。
本案經檢察官曾昭愷到庭執行職務。
中      華      民      國    九十二    年        二    月     二十七   日
                                  臺灣臺南地方法院刑事第七庭
                                          法  官  黃  光  進
右正本證明與原本無異。
如不服本判決，應於判決送達後十日內，向本院提出上訴狀。
                                          書記官  李  珍  瑩
中      華      民      國    九十二    年        二    月     二十七   日
附錄法條
刑法第三百二十條第一項
意圖為自己或第三人不法之所有，而竊取他人之動產者，為竊盜罪，處五年以下有期
徒刑、拘役或五百元以下罰金。
刑法第三百二十一條
犯竊盜罪而有左列情形之一者，處六月以上、五年以下有期徒刑：
一  於夜間侵入住宅或有人居住之建築物、船艦或隱匿其內而犯之者。
二  毀越門扇、牆垣或其他安全設備而犯之者。
三  攜帶兇器而犯之者。
四  結夥三人以上而犯之者。
五  乘火災、水災或其他災害之際而犯之者。
六  在車站或埠頭而犯之者。
前項之未遂犯罰之。


司法院資訊處製作；財團法人民間司法改革基金會備份。
